臺灣宜蘭地方法院刑事判決　　　　　　　 99年度易字第532號
公　訴　人　臺灣宜蘭地方法院檢察署檢察官
被　　　告　孫青雨
上列被告因竊盜案件，經檢察官提起公訴（99年度偵字第4207號
），本院判決如下：
    主  文
孫青雨犯如附表編號一至五「罪名」欄所示之五罪，均累犯，各
處如「宣告刑」欄所示之刑，各如附表編號一至編號五「應沒收
物件」欄所示之物沒收。應執行有期徒刑貳年陸月。扣案如附表
編號一至五「應沒收物件」欄所示之物沒收。
被訴如附表編號六所示之罪無罪。
    事  實
一、孫青雨於民國93年間因妨害兵役案件，經臺灣板橋地方法院
    以93年度簡字第3359號判決判處有期徒刑4月確定；又於93
    年間因竊盜案件，經臺灣板橋地方法院以93年度簡字第3280
    號判決判處有期徒刑6月確定；上開二罪嗣經臺灣板橋地方
    法院以93年度聲字第2232號裁定應執行有期徒刑8月確定，
    於94年9月27日執行完畢。另於94年間因轉讓毒品案件，經
    臺灣板橋地方法院以以94年度訴字第904號判決判處有期徒
    刑2年確定；再於94年間因施用毒品案件，經臺灣板橋地方
    法院以以94年度訴字第814號判決判處有期徒刑8月、6月，
    應執行有期徒刑1年確定；上開二罪嗣經臺灣板橋地方法院
    以96年度聲減字第1234號裁定應執行有期徒刑2年5月確定，
    於97年2月27日縮短刑期假釋出監併付保護管束，迄97年8月
    31日保護管束期滿，假釋未經撤銷，視為執行完畢（於本案
    均構成累犯）。
二、詎不知悔改，竟意圖為自己不法之所有，先後五次騎乘陳姿
    君所有之車號GRV－237號重型機車，攜帶其所有客觀上以供
    作兇器使用之電纜剪1支（未扣案），於如附表編號一至五
    所示之時間、地點竊取被害大樓社區之電纜線得手五次。嗣
    因孫國華、簡俊木、簡淑錦、陳景進、陳湘彥等報警處理，
    經員警調閱附表編號二所示竊案地點監視錄影器畫面，查知
    犯嫌係騎乘前揭車號至該處行竊，乃循線查獲孫青雨，並比
    對附表編號一所示竊案地點監視錄影畫面顯示臉孔與孫青雨
    相同而查獲，孫青雨乃於員警尚未發覺其另犯附表編號三至
    五所示竊行前自首其犯行而接受裁判，始查知上情。
三、案經孫華國（代表附表編號一住戶）、簡俊木（代表附表編
    號二住戶）、陳湘彥訴由宜蘭縣政府警察局羅東分局報告台
    灣宜蘭地方法院檢察署檢察官偵查起訴。
    理  由
壹、證據能力部分：
    按被告以外之人於審判外之陳述，雖不符刑事訴訟法第159
    條之1至之4等四條之規定，而經當事人於審判程序同意作為
    證據，法院審酌該言詞陳述或書面陳述作成時之情況，認為
    適當者，亦得為證據；又當事人、代理人或辯護人於法院調
    查證據時，知有刑事訴訟法第159條第1項不得為證據之情形
    ，而未於言詞辯論終結前聲明異議者，視為有前項之同意，
    同法第159條之5定有明文。立法意旨在於傳聞證據未經當事
    人之反對詰問予以核實，原則上先予排除。惟若當事人已放
    棄反對詰問權，於審判程序中表明同意該等傳聞證據可作為
    證據；或於言詞辯論終結前未聲明異議，基於尊重當事人對
    傳聞證據之處分權，及證據資料愈豐富，愈有助於真實發見
    之理念，且強化言詞辯論主義，使訴訟程序得以順暢進行，
    上開傳聞證據亦均具有證據能力。查本件下列所引用之被告
    以外之人於審判外之陳述，因公訴人及被告均於本院審理時
    表示無意見，且迄至言詞辯論終結前未再聲明異議，而本院
    審酌上開證據資料製作時之情況，無不當取供及證明力明顯
    過低之瑕疵，且經本院於審判期日依法進行證據之調查、辯
    論，被告於訴訟上之程序權已受保障，故揆諸前開規定，認
    前揭證據資料應有證據能力。
貳、有罪部分：
一、訊據被告孫青雨固坦承附表編號二、五所示之竊行，惟矢口
    否認附表編號一、三、四所示之竊行，辯稱：附表編號一、
    三所示者，伊僅是先去現場看可不可以剪電纜線，但實際上
    沒有偷，至於附表編號四所示者，伊在警局是隨便講一講云
    云。
二、經查：
（一）附表編號一所示犯行，業據被告於警詢時坦承在卷（警卷
      第1-5頁），核與被害之萊茵大廈管理委員會主任委員孫
      國華於警詢時指述情節相符（警卷第12-13頁），並有該
      大廈監視錄影器翻拍畫面4張在卷可稽（警卷第28-29頁）
      ，足堪認定。被告於本院審理時雖辯以前詞，然已與其於
      警詢時之供述不符，且由前揭翻拍畫面可見，被告所攜帶
      之提袋外觀呈現鼓漲狀態，顯然已裝滿物件，是被告所辯
      應係卸責之詞，洵不足採。
（二）附表編號二所示犯行，業據被告於警詢及本院審理時坦承
      在卷（警卷第1-5頁、本院卷第94頁），核與被害之書香
      門第大樓主委簡俊木於警詢時指述情節相符（警卷第14-1
      5頁），並有該大樓監視錄影器翻拍畫面19張及現場照片1
      1張在卷可稽（警卷第33-47頁）；而被告當日犯案所騎乘
      之車號GRV－237號重型機車，是陳姿君所有借予被告使用
      者，為被告及證人陳姿君所是認（警卷第16-17頁），並
      有機車出借切結書1紙在卷可稽（警卷第32頁），是被告
      犯行堪以認定。
（三）附表編號三所示犯行，業據被告於警詢時坦承在卷（警卷
      第1-5頁），核與被害之羅莊甲天下社區主委簡淑錦於警
      詢時指述情節相符（警卷第22-23頁），並有該社區監視
      錄影器翻拍畫面3張在卷可稽（警卷第48-49頁），足堪認
      定。被告於本院審理時雖辯以前詞，然已與其於警詢時之
      供述不符，實難採信，況稽之前揭翻拍畫面，被告頭戴帽
      子以為遮蔽，隨身背有提袋，顯係為行竊至現場，又豈有
      可能空手而回，是被告所辯應係卸責之詞，洵不足採。
（四）附表編號四所示犯行，業據被告於警詢時坦承在卷（警卷
      第1-5頁），核與被害人陳景進於警詢時指述情節相符（
      警卷第24-25頁），被告並於警詢筆錄製作完畢後主動帶
      同員警指明行竊現場並予拍照，有卷附現場照片2張在卷
      可稽（警卷第53頁），足堪認定。被告於本院審理時翻異
      前詞，尚不足採。
（五）附表編號五所示犯行，業據被告於警詢及本院審理時坦承
      在卷（警卷第1-5頁、本院卷第95頁），核與被害人陳湘
      彥於警詢時指述情節相符（警卷第26頁），並有該處監視
      錄影器翻拍畫面2張及現場照片5張在卷可稽（警卷第50-5
      2頁），足堪認定。
三、按刑法第2條第1項規定：「行為後法律有變更者，適用行為
    時之法律。但行為後之法律有利於行為人者，適用最有利於
    行為人之法律。」。查被告行為後，刑法第321條業於100年
    1 月26日修正公布在案，於100年1月28日起生效施行。該條
    文修正前規定：「犯竊盜罪而有左列情形之一者，處6月以
    上、5年以下有期徒刑：一、『於夜間』侵入住宅或有人居
    住之建築物、船艦或隱匿其內而犯之者。二、毀越門扇、牆
    垣或其他安全設備而犯之者。三、攜帶兇器而犯之者。四、
    結夥三人以上而犯之者。五、乘火災、水災或其他災害之際
    而犯之者。六、在車站或埠頭而犯之者。前項之未遂犯罰之
    。」；修正後則規定：「竊盜罪而有下列情形之一者，處六
    月以上、五年以下有期徒刑，『得併科新臺幣十萬元以下罰
    金』：一、侵入住宅或有人居住之建築物、船艦或隱匿其內
    而犯之者。二、毀越門扇、牆垣或其他安全設備而犯之者。
    三、攜帶兇器而犯之者。四、結夥三人以上而犯之者。五、
    乘火災、水災或其他災害之際而犯之者。六、在車站、埠頭
    、航空站或其他供水、陸、空公眾運輸之舟、車、航空機內
    而犯之者。前項之未遂犯罰之。」。是以，刑法第321條修
    正後之規定，相較於修正前之規定，就本案而言，僅係增訂
    得併科新台幣十萬元之處罰。從而，修正後之法律並非有利
    於被告，本案自應適用修正前之規定甚明。
四、核被告孫青雨所為，係犯五次刑法第321條第1項第3款之攜
    帶兇器竊盜罪。被告所犯五次竊行，時間、地點均不相同，
    顯係基於各別之犯意而為之，應予分論併罰。又被告有前揭
    前科與執行情形，有台灣高等法院被告前案紀錄表在卷足憑
    ，其於5年內再故意犯本件有期徒刑以上之罪，核屬累犯，
    應依刑法第47條第1項之規定加重其刑。又被告所犯附表一
    至五所示之罪，其中除附表編號一、二部分，係分別經員警
    調閱附表編號一所示處所之監視錄影器畫面而查知犯嫌係騎
    乘前揭車號至該處行竊，進而循線查獲被告，並比對附表編
    號一所示竊案地點監視錄影畫面顯示臉孔與被告相同而查獲
    外；其餘附表編號三、五所示者，係員警受理被害人報案後
    ，尚未發覺係被告所犯者，僅係因犯罪手法雷同而加以詢問
    被告，被告即自白犯罪並接受裁判；附表編號四所示者更係
    未經員警詢問而由被告主動供出之犯罪並接受裁判等情，業
    據本院傳訊偵辦員警江治承於證述明確（本院卷第85頁以下
    ）；據此，被告就附表編號三、四、五所示之犯行，應已符
    合自首之要件，爰依刑法第62條前段規定予以減輕其刑，並
    依法先加後減之。爰審酌被告正值壯年，不思以己力賺取所
    需，侵害他人財產法益，造成被害人損失頗為嚴重，且前有
    多次竊盜前科卻仍為本件犯行，惡性非輕，另考量被告犯後
    坦承部分犯行之態度等一切情狀，就其所犯五罪，各量處如
    主文所示之刑，並定其應執行之刑。又被告用以為本件五次
    竊行所用之電纜剪1支，被告自承為其所有之物，雖未扣案
    ，然無證據顯示業已滅失，爰依刑法第38條第1項第2款規定
    宣告沒收。
參、無罪部分：
一、公訴意旨略以：被告於附表編號六所示時、地，攜帶破壞剪
    竊取該處電纜線，因認被告另涉犯刑法第321條第1項第3款
    之攜帶兇器竊盜罪嫌等語。
二、按犯罪事實應依證據認定之，無證據不得認定犯罪事實；又
    不能證明被告犯罪者，法院應諭知無罪之判決，刑事訴訟法
    第154條第2項、第301條第1項分別定有明文。又按刑事訴訟
    法第156條第2項規定：被告或共犯之自白，不得作為有罪判
    決之唯一證據，仍應調查其他必要之證據，以察其是否與事
    實相符。其立法旨意乃在防範被告或共犯自白之虛擬致與真
    實不符，故對自白在證據上之價值加以限制，明定須藉補強
    證據以擔保其真實性。而所謂補強證據，係指除該自白本身
    之外，其他足以證明該自白之犯罪事實確具有相當程度真實
    性之證據而言，雖所補強者，非以事實之全部為必要，但亦
    須因補強證據之質量，與自白之相互利用，足使犯罪事實獲
    得確信者，始足當之（最高法院96年度台上字第1041號判決
    要旨參照）。
三、公訴人認被告涉犯前揭罪嫌，無非係以：(一)被告於警詢時之
    之供述（警卷第1-5頁）、(二)宜蘭縣政府警察局指揮中心受
    理110報案紀錄單（本院卷第66頁）為其論據。
四、訊據被告堅決否認此部分竊行，辯稱：伊在警局僅是為了想
    趕快休息，所以隨便說說等語。
五、經查，據前揭報案紀錄單顯示，雖曾有一名陳姓男子向宜蘭
    縣政府警察局報案表示遭竊，惟經員警到場後住戶表示並無
    電纜線被竊剪情事，且亦尋無報案人等情，據此應無法證明
    該處究竟有無遭竊之事實；此外，檢察官亦未能提出其他證
    據足資補強證明被告此部分犯行，則揆諸前揭說明，本院自
    難僅憑被告於警詢時之供述為其有罪之判決。從而，被告此
    部分犯行，尚屬不能證明，應為被告無罪之諭知。
據上論斷，應依刑事訴訟法第299條第1項前段、第301條第1項，
刑法第2條第1項前段、（100年1月26日修正前刑法）第321條第1
項第3款、第47條第1項、第62條前段、第51條第5款、第38條第1
項第2款，判決如主文。
本案經檢察官陳錦雯到庭執行職務。
中    華    民    國   100    年    3     月    29    日
                  刑事第四庭法  官  陳雪玉
以上正本證明與原本無異。
如不服本判決應於收受送達後十日內向本院提出上訴書狀，並應
敘述具體理由；其未敘述上述理由者，應於上訴期間屆滿後二十
日內向本院補提理由書(均須按他造當事人之人數附繕本)「切勿
逕送上級法院」。
                            書記官  陳建宇
中    華    民    國   100    年    3     月    29    日
附表：
  ┌──┬─────┬─────┬────┬─────┬─────┬───────┬──────┬───────┐
  │編號│犯罪時間  │犯罪地點  │被害人或│行竊財物  │有無自首  │罪名          │宣告刑      │應沒收物件    │
  │    │          │          │代表人  │          │          │              │            │              │
  ├──┼─────┼─────┼────┼─────┼─────┼───────┼──────┼───────┤
  │一  │99年2月22 │宜蘭縣羅東│孫國華  │大樓緊急發│無        │攜帶兇器竊盜罪│有期徒刑玖月│電纜剪壹枝（未│
  │    │日9時37分 │鎮○○路10│        │電設備及避│          │              │            │扣案）        │
  │    │          │號之「萊茵│        │雷針電線，│          │              │            │              │
  │    │          │大廈」地下│        │約10樓長（│          │              │            │              │
  │    │          │室        │        │價值約20萬│          │              │            │              │
  │    │          │          │        │元）。    │          │              │            │              │
  │    │          │          │        │          │          │              │            │              │
  ├──┼─────┼─────┼────┼─────┼─────┼───────┼──────┼───────┤
  │二  │99年3月22 │宜蘭縣羅東│簡俊木  │避雷針電線│無        │攜帶兇器竊盜罪│有期徒刑捌月│同上電纜剪壹枝│
  │    │日17時34分│鎮○○路19│        │35公尺2條 │          │              │            │              │
  │    │          │7號之「書 │        │（價值約2 │          │              │            │              │
  │    │          │香門第大樓│        │萬多元）。│          │              │            │              │
  │    │          │」地下室  │        │          │          │              │            │              │
  ├──┼─────┼─────┼────┼─────┼─────┼───────┼──────┼───────┤
  │三  │99年3月27 │宜蘭縣羅東│簡淑錦  │避雷針電線│有        │攜帶兇器竊盜罪│有期徒刑柒月│同上電纜剪壹枝│
  │    │日17時    │鎮○○路90│        │2條約32 公│          │              │            │              │
  │    │          │之6號之「 │        │斤（價值約│          │              │            │              │
  │    │          │羅莊甲天下│        │8萬多元） │          │              │            │              │
  │    │          │社區」地下│        │。        │          │              │            │              │
  │    │          │室        │        │          │          │              │            │              │
  ├──┼─────┼─────┼────┼─────┼─────┼───────┼──────┼───────┤
  │四  │99年3月下 │宜蘭縣羅東│陳景進  │發電機及避│有        │攜帶兇器竊盜罪│有期徒刑柒月│同上電纜剪壹枝│
  │    │旬某日。  │鎮○○街60│        │雷針電線約│          │              │            │              │
  │    │          │號之大樓地│        │32公斤（損│          │              │            │              │
  │    │          │下二樓    │        │失約60萬元│          │              │            │              │
  │    │          │          │        │）。      │          │              │            │              │
  ├──┼─────┼─────┼────┼─────┼─────┼───────┼──────┼───────┤
  │五  │99年5月10 │宜蘭縣羅東│陳湘彥  │配電箱內電│有        │攜帶兇器竊盜罪│有期徒刑陸月│同上電纜剪壹枝│
  │    │日清晨5時 │鎮○○路28│        │纜線約40公│          │              │            │              │
  │    │30分。    │0號地下室 │        │尺。      │          │              │            │              │
  ├──┼─────┼─────┼────┼─────┼─────┴───────┴──────┴───────┤
  │ 六 │99年3月中 │宜蘭縣羅東│不詳    │電纜線約38│             無罪                                       │
  │    │旬某日。  │鎮○○路2 │        │公斤。    │                                                        │
  │    │          │段57巷5之 │        │          │                                                        │
  │    │          │15號。    │        │          │                                                        │
  └──┴─────┴─────┴────┴─────┴────────────────────────────┘
附錄本案論罪科刑法條：
（100年1月26日修正前）中華民國刑法第321條
（加重竊盜罪）
犯竊盜罪而有左列情形之一者，處6月以上、5年以下有期徒刑：
一  於夜間侵入住宅或有人居住之建築物、船艦或隱匿其內而犯
    之者。
二  毀越門扇、牆垣或其他安全設備而犯之者。
三  攜帶兇器而犯之者。
四  結夥三人以上而犯之者。
五  乘火災、水災或其他災害之際而犯之者。
六  在車站或埠頭而犯之者。
前項之未遂犯罰之。